---
title: "Individfaktorer, Stockholmsenkäten"
author: "Magnus Johansson, RISE"
date: '2022-02-21'
output: 
  html_document:
    toc: true
    toc_float: true
    number_sections: true
    theme: united
    highlight: tango
    code_folding: hide
---

```{r setup, include=FALSE}
knitr::opts_chunk$set(echo = FALSE, warning = FALSE, message = FALSE)
#knitr::opts_chunk$set(root.dir="C:/Users/magnuspjo/OneDrive - RISE/Dokument/Länsstyrelsen/Stockholmsenkäten2022")
# # Stockholmsenkäten dataimport 2022, magnus.p.johansson@ri.se

# first we set our chosen cut-off values for some commonly used indices:
msq_min <- 0.7
msq_max <- 1.3
coefH_min <- 0.3
loc_dep <- 0.3 #above average residual correlation

# SPSS data file from Stockholm Stad
library(foreign)
library(car)
library(readxl)
library(labelled)
library(tidyverse)
library(formattable)
library(eRm)
library(mokken)
library(mirt)
library(psych)
library(ggplot2)
library(janitor)


df <- read.spss("C:/Users/magnuspjo/OneDrive - RISE/Dokument/Länsstyrelsen/Stockholmsenkäten2022/data/SE 2014-2020 KI Leifman.sav", to.data.frame = TRUE)
# we have data from 2006 to 2020, every 2 years. Starting with 2014 as calibration dataset
df <- subset(df, ar == "2014") # N = 12540, 372 variables
#replace all 99* codes with missing (NA)
for (i in 1:ncol(df)) {
  df[,i]<-car::recode(df[,i],"990:999=NA",as.factor=FALSE)
}

###### Individfaktorer
# koda om svaren för items som ingår i individfaktorer, F66a-F66u i data, fråga 67 i PDF
# variabler df[191:211]
# låg poäng = låg risk 
# defininera svarskategorierna för att förenkla recode-koden
smd<-'Stämmer mycket dåligt'
sgd<-'Stämmer ganska dåligt'
sgb<-'Stämmer ganska bra'
smb<-'Stämmer mycket bra'
for (i in 191:197) {
  df[,i]<-car::recode(df[,i],"smb=0;sgb=1;sgd=2;smd=3",as.factor=FALSE)
}
#  h och p och u reverserade
df$f66h<-car::recode(df$f66h,"smb=3;sgb=2;sgd=1;smd=0",as.factor=FALSE)
for (i in 199:202) {
  df[,i]<-car::recode(df[,i],"smb=0;sgb=1;sgd=2;smd=3",as.factor=FALSE)
}
df$f66m<-car::recode(df$f66m,"smb=3;sgb=2;sgd=1;smd=0",as.factor=FALSE)
for (i in 204:205) {
  df[,i]<-car::recode(df[,i],"smb=0;sgb=1;sgd=2;smd=3",as.factor=FALSE)
}
df$f66p<-car::recode(df$f66p,"smb=3;sgb=2;sgd=1;smd=0",as.factor=FALSE)
for (i in 207:210) {
  df[,i]<-car::recode(df[,i],"smb=0;sgb=1;sgd=2;smd=3",as.factor=FALSE)
}
df$f66u<-car::recode(df$f66u,"smb=3;sgb=2;sgd=1;smd=0",as.factor=FALSE)
df.all <- df # keep everything in df.all, we will need DIF variables, etc, separately from the item data
# remove non-item data, then go to analysis script (separate for each index)
df <- df.all[191:211]
# setup item descriptions
itemlabels<-read.csv("C:/Users/magnuspjo/OneDrive - RISE/Dokument/Länsstyrelsen/Stockholmsenkäten2022/data/IF_item_labels.csv")
var_label(df) <- itemlabels$items # attach labels/descriptions to each variable
itemlabels<-as.data.frame(itemlabels)
row.names(itemlabels) <- NULL
```

# Individfaktorer

Vi kommer att analysera

* dimensionalitet och residualkorrelationer
* hur svarskategorierna fungerar och ev. behov av förändringar
* hur väl frågorna fungerar i termer av ”item fit” till Rasch-modellen
* hur frågornas ”svårighetsgrad” matchar mot respondenternas egenskaper
* reliabilitet (över hela indexet, ”test information function”)
* invarians – att frågorna fungerar lika mellan kön och mättillfällen (och ev. mellan åk 9 och åk 2 på gymnasiet? ej specat i avtalet, men rimligen relevant)
* omvandling av summerade rådata till intervalldata med mätosäkerheter på individnivå

Item/frågor har etiketter f66a-f66u i datafilen, och motsvaras av fråga 67 i PDF-filen med frågor.

"Hur väl stämmer följande påståenden in på dig som person?" följs av de ingående frågorna, alla med samma svarskategorier:

* 'Stämmer mycket dåligt'
* 'Stämmer ganska dåligt'
* 'Stämmer ganska bra'
* 'Stämmer mycket bra'

Items f66h, m, p och u är reverserade.

Höga poäng innebär genomgående hög risk.

***

## Deskriptiv statistik

Svarsfördelningen för varje enskild fråga

```{r descriptives1}
knitr::opts_chunk$set(echo = FALSE, warning = FALSE, message = FALSE)
# code below from https://solomonkurz.netlify.app/post/2021-05-11-yes-you-can-fit-an-exploratory-factor-analysis-with-lavaan/ 
df %>% 
  pivot_longer(everything()) %>% 
  count(name, value) %>% 
  ggplot(aes(x = value, y = name, fill = n)) +
  geom_tile() +
  scale_fill_viridis_c(expression(italic(n)), limits = c(0, NA)) +
  scale_x_continuous("Response", expand = c(0, 0), breaks = 0:4) +
  ggtitle("Items") +
  theme(axis.text.x = element_text(size = 6))

# make object to show items:
allitems<-formattable(itemlabels, align=c("r","l"), list(
  `itemnr` = formatter("span", style = ~ style(color = "grey",font.weight = "bold"))))
```

## Frågorna som ingår i Individfaktorer

`r allitems`


Vi har totalt `r nrow(df)` personer i vårt sampel. ("NA" i tabeller = "svar saknas")

```{r descriptives2}
knitr::opts_chunk$set(echo = FALSE, warning = FALSE, message = FALSE)
#formattable(summary(as.factor(df.all$Kön)))
demographics<-as.data.frame(summary(as.factor(df.all$Kön)))
colnames(demographics)<-c("Antal")
rownames(demographics)<-c("Flickor","Pojkar","Ej svar")
formattable(demographics, width = "25%")
table(df.all$ARSKURS)
df.all %>% 
  tabyl(Kön,ARSKURS) %>%
  adorn_totals("col") %>%
  adorn_percentages("row") %>%
  adorn_pct_formatting(digits = 1) %>%
  adorn_ns() %>%
  adorn_title() %>%
  knitr::kable()
# replace with gtsummary?  
```

# Dimensionalitet och residualkorrelationer

```{r dimensionality1, include=FALSE}
knitr::opts_chunk$set(echo = FALSE, warning = FALSE, message = FALSE)
# PCA of residuals, code borrowed from https://bookdown.org/chua/new_rasch_demo2/MD-fit.html#conduct-a-pca-of-standardized-residual-correlations
# based on eRm residuals
df.omit.na<-na.omit(df) # eRm does not allow participants with all missing data
df.erm<-PCM(df.omit.na) # run PCM model
# get estimates
item.estimates <- eRm::thresholds(df.erm)
item_difficulty <- item.estimates[["threshtable"]][["1"]]
item_difficulty<-as.data.frame(item_difficulty)
item.se <- item.estimates$se.thresh
person.locations.estimate <- person.parameter(df.erm)
item.fit <- eRm::itemfit(person.locations.estimate)
std.resids <- item.fit$st.res
# PCA of residuals
pca <- pca(std.resids, nfactors = 3, rotate = "oblimin")
eigenv<- pca$values %>%
  round(2) %>%
  head(5)
```

För att köra Rasch-analys behöver vi i detta skede ta bort individer med missing data, vilket innebär att vårt sampel minskar till `r nrow(df.omit.na)`, vilket innebär att `r nrow(df)-nrow(df.omit.na)` personer har tagits bort

Först gör vi en PCA, principalkomponentanalys, på residualerna från Rasch-modellen. 

Eigenvalues för residualer bör vara under 2.0 och de fem första är 
`r eigenv`.

Det innebär att vi har problem med multidimensionalitet. För att undersöka vilka items som skapar problem tar vi fram en tabell som visar hur väl items passar modellen. Det huvudsakliga måttet är Rasch item fit residual MSQ, som bör ligga mellan 0.7 och 1.3. Som komplement har vi coefH från Mokken Scaling model, som bör vara över 0.3. Aisp visar med siffran 0 vilka items som fungerar undermåligt, och siffror över 1 innebär att items hänger samman i en separat dimension.

```{r dimensionality_fit1, include=FALSE}
knitr::opts_chunk$set(echo = FALSE, warning = FALSE, message = FALSE)
mok.h<-coefH(df.omit.na) # H should be above 0.3
mok.a<-aisp(df.omit.na) # A zero indicates an unscalable item. Items with same integer indicates same dimension
mok.hi<-as.numeric(c(mok.h$Hi))
mok.out<-as.data.frame(cbind(mok.a,mok.hi[1:ncol(df.omit.na)]))
mok.out<-cbind(mok.out, item.fit$i.outfitMSQ, item.fit$i.infitMSQ)
colnames(mok.out)<-c("aisp", "coefH", "OutfitMSQ", "InfitMSQ")
mok.out$OutfitMSQ<-round(mok.out$OutfitMSQ,3)
mok.out$InfitMSQ<-round(mok.out$InfitMSQ,3)
# formatted table that highlights cutoff values in red
erm_mokkenFit<-formattable(mok.out, list(
  'coefH' = 
    formatter("span", style = ~ style(color = ifelse(coefH < coefH_min, "red", "black"))),
  'OutfitMSQ' = 
    formatter("span", style = ~ style(color = ifelse(OutfitMSQ < msq_min, "red", 
                                                     ifelse(OutfitMSQ > msq_max, "red", "black")))),
  'InfitMSQ' = 
    formatter("span", style = ~ style(color = ifelse(InfitMSQ < msq_min, "red", 
                                                     ifelse(InfitMSQ > msq_max, "red", "black"))))
    ))
item_table<-formattable(itemlabels, align=c("r","l"), list(
  formattable::area(row = c(5,8,13)) ~ color_tile("lightblue", "lightpink")))
```
`r erm_mokkenFit`

Utifrån rödmarkerade värden kan vi se att f66e och h har för hög OutfitMSQ. De indikeras också med siffran 0 i aisp-kolumnen, vilket även f66m gör, men vi låter den vara kvar för tillfället eftersom MSQ är acceptabel. 

`r item_table`

Det finns fler items med problem, men vi börjar med att ta bort de två som har störst problem och köra en ny modell.

```{r dimensionality2, include=FALSE}
knitr::opts_chunk$set(echo = FALSE)
df.omit.na$f66e<-NULL
df.omit.na$f66h<-NULL
removed_items<-itemlabels[c(5,8),]

df.erm<-PCM(df.omit.na) # run PCM model
item.estimates <- eRm::thresholds(df.erm)
item_difficulty <- item.estimates[["threshtable"]][["1"]]
item_difficulty<-as.data.frame(item_difficulty)
item.se <- item.estimates$se.thresh
person.locations.estimate <- person.parameter(df.erm)
item.fit <- eRm::itemfit(person.locations.estimate)
std.resids <- item.fit$st.res
pca <- pca(std.resids, nfactors = 3, rotate = "oblimin")
eigenv<- pca$values %>%
  round(2) %>%
  head(5)
```
## Dimensionalitet del 2

f66e och h är borttagna.

Eigenvalues för residualer bör vara under 2.0 och de fem första är 
`r eigenv`.

Det innebär att vi fortfarande har problem med multidimensionalitet.
```{r dimensionality_fit2, include=FALSE}
knitr::opts_chunk$set(echo = FALSE)
mok.h<-coefH(df.omit.na) # H should be above 0.3
mok.a<-aisp(df.omit.na) # A zero indicates an unscalable item. Items with same integer indicates same dimension
mok.hi<-as.numeric(c(mok.h$Hi))
mok.out<-as.data.frame(cbind(mok.a,mok.hi[1:ncol(df.omit.na)]))
mok.out<-cbind(mok.out, item.fit$i.outfitMSQ, item.fit$i.infitMSQ)
colnames(mok.out)<-c("aisp", "coefH", "OutfitMSQ", "InfitMSQ")
mok.out$OutfitMSQ<-round(mok.out$OutfitMSQ,3)
mok.out$InfitMSQ<-round(mok.out$InfitMSQ,3)
# formatted table that highlights cutoff values in red
erm_mokkenFit<-formattable(mok.out, list(
  'coefH' = 
    formatter("span", style = ~ style(color = ifelse(coefH < coefH_min, "red", "black"))),
  'OutfitMSQ' = 
    formatter("span", style = ~ style(color = ifelse(OutfitMSQ < msq_min, "red", 
                                                     ifelse(OutfitMSQ > msq_max, "red", "black")))),
  'InfitMSQ' = 
    formatter("span", style = ~ style(color = ifelse(InfitMSQ < msq_min, "red", 
                                                     ifelse(InfitMSQ > msq_max, "red", "black"))))
    ))
item_table2<-formattable(itemlabels, list(formattable::area(row = c(5,8,13)) ~ color_tile("lightblue", "lightpink"), formattable::area(row = c(12,16,21)) ~ color_tile("lightpink", "lightblue")))
```
`r erm_mokkenFit`


Items f66l, m, p och u har hög OutfitMSQ. De indikeras också i aisp med andra siffror än 1.


`r item_table2`

```{r dimensionality3, include=FALSE}
knitr::opts_chunk$set(echo = FALSE)
df.omit.na$f66l<-NULL
df.omit.na$f66m<-NULL
df.omit.na$f66p<-NULL
df.omit.na$f66u<-NULL
removed_items<-rbind(removed_items,itemlabels[c(12,13,16,21),])

df.erm<-PCM(df.omit.na) # run PCM model
item.estimates <- eRm::thresholds(df.erm)
item_difficulty <- item.estimates[["threshtable"]][["1"]]
item_difficulty<-as.data.frame(item_difficulty)
item.se <- item.estimates$se.thresh
person.locations.estimate <- person.parameter(df.erm)
item.fit <- eRm::itemfit(person.locations.estimate)
std.resids <- item.fit$st.res
pca <- pca(std.resids, nfactors = 3, rotate = "oblimin")
eigenv<- pca$values %>%
  round(3) %>%
  head(5)
```
## Dimensionalitet del 3

f66e och h är borttagna sedan tidigare. Nu även l, m, p och u, vilket ger 15 av 21 items kvar.

Eigenvalues för residualer bör vara under 2.0 och de fem första är 
`r eigenv`.

Största värdet är acceptabelt.

```{r dimensionality_fit3, include=FALSE}
knitr::opts_chunk$set(echo = FALSE)
mok.h<-coefH(df.omit.na) # H should be above 0.3
mok.a<-aisp(df.omit.na) # A zero indicates an unscalable item. Items with same integer indicates same dimension
mok.hi<-as.numeric(c(mok.h$Hi))
mok.out<-as.data.frame(cbind(mok.a,mok.hi[1:ncol(df.omit.na)]))
mok.out<-cbind(mok.out, item.fit$i.outfitMSQ, item.fit$i.infitMSQ)
colnames(mok.out)<-c("aisp", "coefH", "OutfitMSQ", "InfitMSQ")
mok.out$OutfitMSQ<-round(mok.out$OutfitMSQ,3)
mok.out$InfitMSQ<-round(mok.out$InfitMSQ,3)
# formatted table that highlights cutoff values in red
erm_mokkenFit<-formattable(mok.out, list(
  'coefH' = 
    formatter("span", style = ~ style(color = ifelse(coefH < coefH_min, "red", "black"))),
  'OutfitMSQ' = 
    formatter("span", style = ~ style(color = ifelse(OutfitMSQ < msq_min, "red", 
                                                     ifelse(OutfitMSQ > msq_max, "red", "black")))),
  'InfitMSQ' = 
    formatter("span", style = ~ style(color = ifelse(InfitMSQ < msq_min, "red", 
                                                     ifelse(InfitMSQ > msq_max, "red", "black"))))
    ))
```
`r erm_mokkenFit`

Items f66k och s har acceptabla fit residuals (MSQ), men coefH indikerar svagheter. Eftersom Rasch-modellen är primär lämnar vi dessa items just nu. 

## Residualkorrelationer

Residualkorrelationer kallas ibland för "local dependence" eller "local independence", och handlar om att par av items kan hänga ihop i alltför stor grad. Analysen görs med en korrelationsmatris av itemresidualer från Rasch-modellen, där vi tar fram ett medelvärde av alla korrelationer och sätter ett gränsvärde för hur mycket ett par av items får avvika från medelvärdet. Vanligtvis ligger gränsvärdet mellan 0.2 och 0.3, och i denna analys använder vi 0.3.

```{r local_deps1_1, include=FALSE}
knitr::opts_chunk$set(echo = FALSE)
mirt.rasch <- mirt(df.omit.na, model=1, itemtype='Rasch') # unidimensional Rasch model
resid=residuals(mirt.rasch, type="Q3", digits=2)
diag(resid) <- NA # make the diagonal of correlation matrix NA instead of 1
dyn.cutoff<-mean(resid, na.rm=T) + loc_dep # create variable indicating dynamic cutoff at 0.3 above average
resid<-as.data.frame(resid)
for (i in 1:ncol(resid)) {
  resid[,i]<-round(resid[,i],2)
}
```

```{r local_deps1_2}
# now get formattable to highlight relevant correlations according to dynamic cutoff
sign_formatter <- formatter("span", style = x ~ style(color = ifelse(x > dyn.cutoff, "red", "black")))
# color_tile would be even better looking, but this will do for now
resid[upper.tri(resid)]<-NA # remove duplicate values in upper triangle
formattable(resid, list(formattable::area(col = 1:ncol(df.omit.na)) ~ sign_formatter))
# below just gives us toned background tiles depending on value
formattable(resid, list(formattable::area(col = 1:ncol(df.omit.na)) ~ color_tile("lightblue", "lightpink")))
```


Vi ser några item-par som har för höga residualkorrelationer:

* b med g
* b med n
* c med t

```{r local_deps_vis1}
itemlabels.omit<-itemlabels[-c(5,8,13,12,16,21),]
row.names(itemlabels.omit) <- NULL
formattable(itemlabels.omit, list(formattable::area(row = c(2,6,10)) ~ color_tile("lightblue", "lightpink"), formattable::area(row = c(3,15)) ~ color_tile("lightpink", "lightblue")))
```

Eftersom f66b ställer till problem med två andra items är det en god kandidat att ta bort. Det är också tydligt att innehållet i b överlappar med det i g och n.

Även f66c och t är tämligen lika varandra, vilket gör att det är rimligt att ta bort den ena. För att välja vilken kan vi jämföra parametrar gällande "targeting", hur väl frågorna matchar mot respondenterna, och item-parametrar som MSQ.

```{r local_deps_vis2}
plotPImap(df.erm, sorted = T)
plotPImap(df.erm, item.subset = c("f66c","f66t"))
```


Vi ser att f66c har ett bredare omfång än f66t, så den senare tas bort.


```{r dimensionality4, include=FALSE}
knitr::opts_chunk$set(echo = FALSE)
itemlabels.omit<-itemlabels.omit[-c(2,15),]
row.names(itemlabels.omit) <- NULL
df.omit.na$f66b<-NULL
df.omit.na$f66t<-NULL
removed_items<-rbind(removed_items,itemlabels[c(2,20),])

df.erm<-PCM(df.omit.na) # run PCM model
item.estimates <- eRm::thresholds(df.erm)
item_difficulty <- item.estimates[["threshtable"]][["1"]]
item_difficulty<-as.data.frame(item_difficulty)
item.se <- item.estimates$se.thresh
person.locations.estimate <- person.parameter(df.erm)
item.fit <- eRm::itemfit(person.locations.estimate)
std.resids <- item.fit$st.res
pca <- pca(std.resids, nfactors = 3, rotate = "oblimin")
eigenv<- pca$values %>%
  round(3) %>%
  head(5)
```

Med ytterligare 2 items borttagna har vi nu eigenvalues på `r eigenv`.

Vi tittar på residualkorrelationerna igen:

```{r local_deps2_1, include=FALSE}
knitr::opts_chunk$set(echo = FALSE)
mirt.rasch <- mirt(df.omit.na, model=1, itemtype='Rasch') # unidimensional Rasch model
resid=residuals(mirt.rasch, type="Q3", digits=2)
diag(resid) <- NA # make the diagonal of correlation matrix NA instead of 1
dyn.cutoff<-mean(resid, na.rm=T) + loc_dep # create variable indicating dynamic cutoff at 0.3 above average
resid<-as.data.frame(resid)
for (i in 1:ncol(resid)) {
  resid[,i]<-round(resid[,i],2)
}
```

```{r local_deps2_2}
# now get formattable to highlight relevant correlations according to dynamic cutoff
sign_formatter <- formatter("span", style = x ~ style(color = ifelse(x > dyn.cutoff, "red", "black")))
# color_tile would be even better looking, but this will do for now
resid[upper.tri(resid)]<-NA # remove duplicate values in upper triangle
formattable(resid, list(formattable::area(col = 1:ncol(df.omit.na)) ~ sign_formatter))
# below just gives us toned background tiles depending on value
formattable(resid, list(formattable::area(col = 1:ncol(df.omit.na)) ~ color_tile("lightblue", "lightpink")))
```


Unidimensionalitet fungerar bra med x antal items borttagna.

Titta snabbt på dessa items i en egen dimensionalitetsanalys?

# Svarskategorier

En samlad bild av svarskategorierna ges nedan.

```{r categories1}
plot(mirt.rasch, type="trace")
```

Svarskategorierna verkar fungera bra, inga fullständiga överlappningar. Ett möjligt undantag är f66q, som vi får titta närmare på.

```{r categories2}
plotICC(df.erm, item.subset = "f66q")

```



# Targeting

Först tittar vi på items enskilda kurvor och sammanslagna.

```{r targeting1}
plotINFO(df.erm, type = "item") # get item information curves
plotINFO(df.erm, type = "test") # show only test information
abline(h = 3.33, col = "grey") # indicate TIF 3.33 = PSI 0.70
abline(h = 5, col = "grey") # indicate TIF 5 = PSI 0.80
```

De horisontella grå linjerna i figuren "Test information" visar var gränsvärden går för reliabilitet 0.7 (nedre) respektive 0.8.

Sedan tar vi fram separata histogram för personernas övergripande förmåga samt item-trösklarna. Båda visas på samma skala, för att vara jämförbara. Trösklarna ger oss information om huruvida en person passerat tröskeln eller inte, och är grunden för att kunna ta fram en skattning av övergripande förmåga.


```{r targeting2}
# make separate histograms with theta and locations and see how they can be 
# combined, and add lines showing reliability

# persons
thetas<-as.data.frame(person.locations.estimate$theta.table)
pthetas<-thetas$`Person Parameter`
hist(pthetas, col=rgb(1,0,0,.5), xlim = c(-4,4), main = "Personers övergripande förmåga")

# item thresholds
thresholds<-c(item_difficulty$`Threshold 1`,item_difficulty$`Threshold 2`,item_difficulty$`Threshold 3`)
hist(thresholds, xlim = c(-4,4), col=rgb(0,0,1,.5), main = "Items trösklar mellan svarskategorier")

# create dataframe for ggplot, with both in the same variable
#create data frame with 0 rows and 3 columns
df.locations <- data.frame(matrix(ncol = 2, nrow = 0))
#provide column names
colnames(df.locations) <- c('type', 'locations')
# change type of data
df.locations$type<-as.character(df.locations$type)
df.locations$locations<-as.numeric(df.locations$locations)
# insert labels in accurate amounts (N+items)
nper<-nrow(df.omit.na)
nperp<-nper+1
nthr<-length(thresholds)+nper
df.locations[1:nper,1]<-paste0("Persons")
df.locations[nperp:nthr,1]<-paste0("Item thresholds")
# insert data from vectors with thetas and thresholds
df.locations$locations<-c(pthetas,thresholds)
# change type to class factor
df.locations$type<-as.factor(df.locations$type)

ggplot() + 
  geom_histogram(data=subset(df.locations, type=="Persons"), aes(locations, fill="Persons", y= ..count..)) +
  geom_histogram(data=subset(df.locations, type=="Item thresholds"), aes(locations, fill="Item thresholds", y= -..count.. * 100)) + # 100 needs to be adjusted depending on sample size
  scale_x_continuous("Logits", breaks = -5:5) +
  scale_y_continuous("Antal personer", breaks = ) +
  scale_fill_hue("") +
  ggtitle("Person/item thresholds histogram")  
# add lines for reliability thresholds?
```

## Invarians och DIF

```{r invariance1}
# we need to get vectors for DIF variables from the base data file
# DIF with eRm requires no missing data in comparison variable
df.nona <- df.all[c(8,10,11,191:211)]
df.nona$f66t<-NULL
df.nona$f66b<-NULL
df.nona$f66l<-NULL
df.nona$f66p<-NULL
df.nona$f66u<-NULL
df.nona$f66e<-NULL
df.nona$f66h<-NULL
df.nona$f66m<-NULL
df.nona$SkolSDO<-car::recode(df.nona$SkolSDO,"'Övrigt ospecificerat'=NA")
df.nona<-na.omit(df.nona)
#write.csv(df.nona,file = "IFwinsteps220220.csv", na="")
# we probably need to get a random subsample to not inflate p-values
df.nona.all<-df.nona # in case we need multiple sampling based on the larger sample
df.nona<-df.nona.all[sample(1:nrow(df.nona.all), 700),]
df.nona.gender<-df.nona$Kön
df.nona$Kön<-NULL
df.nona.arskurs<-df.nona$ARSKURS
df.nona$ARSKURS<-NULL
df.nona.skolsdo<-df.nona$SkolSDO
df.nona$SkolSDO<-NULL
# run PCM model
df.erm.dif <- PCM(df.nona) # CML estimation.
# overall tests
df.erm.gender<-LRtest(df.erm.dif, splitcr = df.nona.gender)
df.erm.arskurs<-LRtest(df.erm.dif, splitcr = df.nona.arskurs)
#df.erm.skolsdo<-LRtest(df.erm.dif, splitcr = df.nona.skolsdo)
# run DIF test to get significance tests on all thresholds, only works with 2 groups
dif.sex<-Waldtest(df.erm.dif, splitcr = df.nona.gender)
dif.arskurs<-Waldtest(df.erm.dif, splitcr = df.nona.arskurs)
# we need to adjust for multiple testing (non-working code below)
plotGOF(df.erm.gender, conf = list(), tlab = "item",
        xlab = "Flickor", ylab = "Pojkar")

# add IIO analysis output? 
#mok.iio<-check.iio(df.nona)
#df.nona$f66s<-NULL
```

