---
title: "Individfaktorer, Stockholmsenkäten"
author: "Magnus Johansson, RISE"
date: '2022-02-21'
output: 
  html_document:
    toc: true
    toc_float: true
    number_sections: true
    theme: united
    highlight: tango
    code_folding: hide
---

```{r setup, include=FALSE}
knitr::opts_chunk$set(echo = FALSE, warning = FALSE, message = FALSE)
#knitr::opts_chunk$set(root.dir="C:/Users/magnuspjo/OneDrive - RISE/Dokument/Länsstyrelsen/Stockholmsenkäten2022")
# # Stockholmsenkäten dataimport 2022, magnus.p.johansson@ri.se

# first we set our chosen cut-off values for some commonly used indices:
msq_min <- 0.7
msq_max <- 1.3
coefH_min <- 0.3
loc_dep <- 0.3 #above average residual correlation

# SPSS data file from Stockholm Stad
library(foreign)
library(car)
library(readxl)
library(labelled)
library(tidyverse)
library(formattable)
library(eRm)
library(mokken)
library(mirt)
library(psych)
library(ggplot2)
library(janitor)


df <- read.spss("C:/Users/magnuspjo/OneDrive - RISE/Dokument/Länsstyrelsen/Stockholmsenkäten2022/data/SE 2014-2020 KI Leifman.sav", to.data.frame = TRUE)
# we have data from 2006 to 2020, every 2 years. Starting with 2014 as calibration dataset
df <- subset(df, ar == "2014") # N = 12540, 372 variables
#replace all 99* codes with missing (NA)
for (i in 1:ncol(df)) {
  df[,i]<-car::recode(df[,i],"990:999=NA",as.factor=FALSE)
}

###### Individfaktorer
# koda om svaren för items som ingår i individfaktorer, F66a-F66u i data, fråga 67 i PDF
# variabler df[191:211]
# låg poäng = hög risk 
# defininera svarskategorierna för att förenkla recode-koden
smd<-'Stämmer mycket dåligt'
sgd<-'Stämmer ganska dåligt'
sgb<-'Stämmer ganska bra'
smb<-'Stämmer mycket bra'
for (i in 191:197) {
  df[,i]<-car::recode(df[,i],"smb=0;sgb=1;sgd=2;smd=3",as.factor=FALSE)
}
#  h och p och u reverserade
df$f66h<-car::recode(df$f66h,"smb=3;sgb=2;sgd=1;smd=0",as.factor=FALSE)
for (i in 199:202) {
  df[,i]<-car::recode(df[,i],"smb=0;sgb=1;sgd=2;smd=3",as.factor=FALSE)
}
df$f66m<-car::recode(df$f66m,"smb=3;sgb=2;sgd=1;smd=0",as.factor=FALSE)
for (i in 204:205) {
  df[,i]<-car::recode(df[,i],"smb=0;sgb=1;sgd=2;smd=3",as.factor=FALSE)
}
df$f66p<-car::recode(df$f66p,"smb=3;sgb=2;sgd=1;smd=0",as.factor=FALSE)
for (i in 207:210) {
  df[,i]<-car::recode(df[,i],"smb=0;sgb=1;sgd=2;smd=3",as.factor=FALSE)
}
df$f66u<-car::recode(df$f66u,"smb=3;sgb=2;sgd=1;smd=0",as.factor=FALSE)
df.all <- df # keep everything in df.all, we will need DIF variables, etc, separately from the item data
# remove non-item data, then go to analysis script (separate for each index)
df <- df.all[191:211]
# setup item descriptions
itemlabels<-read.csv("C:/Users/magnuspjo/OneDrive - RISE/Dokument/Länsstyrelsen/Stockholmsenkäten2022/data/IF_item_labels.csv")
var_label(df) <- itemlabels$items # attach labels/descriptions to each variable
itemlabels<-as.data.frame(itemlabels)
row.names(itemlabels) <- NULL
```

# Individfaktorer

Vi kommer att analysera

* dimensionalitet och residualkorrelationer
* hur svarskategorierna fungerar och ev. behov av förändringar
* hur väl frågorna fungerar i termer av ”item fit” till Rasch-modellen
* hur frågornas ”svårighetsgrad” matchar mot respondenternas egenskaper
* reliabilitet (över hela indexet, ”test information function”)
* invarians – att frågorna fungerar lika mellan kön och mättillfällen (och ev. mellan åk 9 och åk 2 på gymnasiet? ej specat i avtalet, men rimligen relevant)
* omvandling av summerade rådata till intervalldata med mätosäkerheter på individnivå

Item/frågor har etiketter f66a-f66u i datafilen, och motsvaras av fråga 67 i PDF-filen med frågor.

"Hur väl stämmer följande påståenden in på dig som person?" följs av de ingående frågorna, alla med samma svarskategorier:

* 'Stämmer mycket dåligt'
* 'Stämmer ganska dåligt'
* 'Stämmer ganska bra'
* 'Stämmer mycket bra'

Alla items utom f66h, m, p och u är reverserade, d.v.s. att "Stämmer mycket bra" kodas som "0" i stället för "3" till analysen. Det innebär att höga poäng genomgående innebär låg risk.

***

## Deskriptiv statistik

Svarsfördelningen för varje enskild fråga

```{r descriptives1}
knitr::opts_chunk$set(echo = FALSE, warning = FALSE, message = FALSE)
# code below from https://solomonkurz.netlify.app/post/2021-05-11-yes-you-can-fit-an-exploratory-factor-analysis-with-lavaan/ 
df %>% 
  pivot_longer(everything()) %>% 
  count(name, value) %>% 
  ggplot(aes(x = value, y = name, fill = n)) +
  geom_tile() +
  scale_fill_viridis_c(expression(italic(n)), limits = c(0, NA)) +
  scale_x_continuous("Response", expand = c(0, 0), breaks = 0:4) + # change breaks to fit number of response categories
  ggtitle("Items") +
  theme(axis.text.x = element_text(size = 6))

# make object to show items:
allitems<-formattable(itemlabels, align=c("r","l"), list(
  `itemnr` = formatter("span", style = ~ style(color = "grey",font.weight = "bold"))),
  table.attr = 'class=\"table table-striped\" style="font-size: 14px; font-family: Lato"')
```

## Frågorna som ingår i Individfaktorer

`r allitems`


Vi har totalt `r nrow(df)` personer i vårt sampel. ("NA" i tabeller = "svar saknas")

```{r descriptives2}
knitr::opts_chunk$set(echo = FALSE, warning = FALSE, message = FALSE)
demographics<-as.data.frame(summary(as.factor(df.all$Kön)))
colnames(demographics)<-c("Antal")
rownames(demographics)<-c("Flickor","Pojkar","Ej svar")
formattable(demographics, width = "25%")
table(df.all$ARSKURS)
df.all %>% 
  tabyl(Kön,ARSKURS) %>%
  adorn_totals("col") %>%
  adorn_percentages("row") %>%
  adorn_pct_formatting(digits = 1) %>%
  adorn_ns() %>%
  adorn_title() %>%
  knitr::kable()
```

# Dimensionalitet och residualkorrelationer

```{r dimensionality1, include=FALSE}
knitr::opts_chunk$set(echo = FALSE, warning = FALSE, message = FALSE)
# PCA of residuals, code borrowed from https://bookdown.org/chua/new_rasch_demo2/MD-fit.html#conduct-a-pca-of-standardized-residual-correlations
# based on eRm residuals
df.omit.na<-na.omit(df) # eRm does not allow participants with all missing data
df.erm<-PCM(df.omit.na) # run PCM model
# get estimates
item.estimates <- eRm::thresholds(df.erm)
item_difficulty <- item.estimates[["threshtable"]][["1"]]
item_difficulty<-as.data.frame(item_difficulty)
item.se <- item.estimates$se.thresh
person.locations.estimate <- person.parameter(df.erm)
item.fit <- eRm::itemfit(person.locations.estimate)
std.resids <- item.fit$st.res
# PCA of residuals
pca <- pca(std.resids, nfactors = 3, rotate = "oblimin")
eigenv<- pca$values %>%
  round(2) %>%
  head(5)
```

För att köra Rasch-analys behöver vi i detta skede ta bort individer med missing data, vilket innebär att vårt sampel minskar till `r nrow(df.omit.na)`, vilket innebär att `r nrow(df)-nrow(df.omit.na)` personer har tagits bort (`r round((nrow(df)-nrow(df.omit.na))/nrow(df)*100,2)`%).

Först gör vi en PCA, principalkomponentanalys, på residualerna från Rasch-modellen. 

Eigenvalues för residualer bör vara under 2.0 och de fem första är 
`r eigenv`.

Det innebär att vi har problem med multidimensionalitet. För att undersöka vilka items som skapar problem tar vi fram en tabell som visar hur väl items passar modellen. Det huvudsakliga måttet är Rasch item fit residual MSQ, som bör ligga mellan `r msq_min` och `r msq_max`. Som komplement har vi coefH från Mokken Scaling model, som bör vara över `r coefH_min`. Kolumnen aisp visar med siffran 0 vilka items som fungerar undermåligt, och siffror över 1 innebär att items hänger samman i en separat dimension.

```{r dimensionality_fit1, include=FALSE}
knitr::opts_chunk$set(echo = FALSE, warning = FALSE, message = FALSE)
mok.h<-coefH(df.omit.na) # H should be above 0.3
mok.a<-aisp(df.omit.na) # A zero indicates an unscalable item. Items with same integer indicates same dimension
mok.hi<-as.numeric(c(mok.h$Hi))
mok.out<-as.data.frame(cbind(mok.a,mok.hi[1:ncol(df.omit.na)]))
mok.out<-cbind(mok.out, item.fit$i.outfitMSQ, item.fit$i.infitMSQ)
colnames(mok.out)<-c("aisp", "coefH", "OutfitMSQ", "InfitMSQ")
mok.out$OutfitMSQ<-round(mok.out$OutfitMSQ,3)
mok.out$InfitMSQ<-round(mok.out$InfitMSQ,3)
# formatted table that highlights cutoff values in red
erm_mokkenFit<-formattable(mok.out, list(
  'coefH' = 
    formatter("span", style = ~ style(color = ifelse(coefH < coefH_min, "red", "black"))),
  'OutfitMSQ' = 
    formatter("span", style = ~ style(color = ifelse(OutfitMSQ < msq_min, "red", 
                                                     ifelse(OutfitMSQ > msq_max, "red", "black")))),
  'InfitMSQ' = 
    formatter("span", style = ~ style(color = ifelse(InfitMSQ < msq_min, "red", 
                                                     ifelse(InfitMSQ > msq_max, "red", "black"))))
    ))
item_table<-formattable(itemlabels, align=c("r","l"), list(
  formattable::area(row = c(5,8,13)) ~ color_tile("lightblue", "lightpink")))
```
`r erm_mokkenFit`

Utifrån rödmarkerade värden kan vi se att f66e och h har för hög OutfitMSQ. De indikeras också med siffran 0 i aisp-kolumnen, vilket även f66m gör, men vi låter den vara kvar för tillfället eftersom MSQ är acceptabel. Några items ligger strax under 0.7, men väldigt nära, så vi låter dem också vara.

`r item_table`

Vi börjar med att ta bort de två items (f66e och h) som har störst problem och kör en ny modell.

```{r dimensionality2, include=FALSE}
knitr::opts_chunk$set(echo = FALSE)
df.omit.na$f66e<-NULL
df.omit.na$f66h<-NULL
removed_items<-itemlabels[c(5,8),]

df.erm<-PCM(df.omit.na) # run PCM model
item.estimates <- eRm::thresholds(df.erm)
item_difficulty <- item.estimates[["threshtable"]][["1"]]
item_difficulty<-as.data.frame(item_difficulty)
item.se <- item.estimates$se.thresh
person.locations.estimate <- person.parameter(df.erm)
item.fit <- eRm::itemfit(person.locations.estimate)
std.resids <- item.fit$st.res
pca <- pca(std.resids, nfactors = 3, rotate = "oblimin")
eigenv<- pca$values %>%
  round(2) %>%
  head(5)
```
## Dimensionalitet del 2

f66e och h är borttagna.

Eigenvalues för residualer bör vara under 2.0 och de fem första är 
`r eigenv`.

Det innebär att vi fortfarande har problem med multidimensionalitet.
```{r dimensionality_fit2, include=FALSE}
knitr::opts_chunk$set(echo = FALSE)
mok.h<-coefH(df.omit.na) # H should be above 0.3
mok.a<-aisp(df.omit.na) # A zero indicates an unscalable item. Items with same integer indicates same dimension
mok.hi<-as.numeric(c(mok.h$Hi))
mok.out<-as.data.frame(cbind(mok.a,mok.hi[1:ncol(df.omit.na)]))
mok.out<-cbind(mok.out, item.fit$i.outfitMSQ, item.fit$i.infitMSQ)
colnames(mok.out)<-c("aisp", "coefH", "OutfitMSQ", "InfitMSQ")
mok.out$OutfitMSQ<-round(mok.out$OutfitMSQ,3)
mok.out$InfitMSQ<-round(mok.out$InfitMSQ,3)
# formatted table that highlights cutoff values in red
erm_mokkenFit<-formattable(mok.out, list(
  'coefH' = 
    formatter("span", style = ~ style(color = ifelse(coefH < coefH_min, "red", "black"))),
  'OutfitMSQ' = 
    formatter("span", style = ~ style(color = ifelse(OutfitMSQ < msq_min, "red", 
                                                     ifelse(OutfitMSQ > msq_max, "red", "black")))),
  'InfitMSQ' = 
    formatter("span", style = ~ style(color = ifelse(InfitMSQ < msq_min, "red", 
                                                     ifelse(InfitMSQ > msq_max, "red", "black"))))
    ))
item_table2<-formattable(itemlabels, list(formattable::area(row = c(5,8,13)) ~ color_tile("lightblue", "lightpink"), formattable::area(row = c(12,16,21)) ~ color_tile("lightpink", "lightblue")))
```
`r erm_mokkenFit`


Items f66l, m, p och u har hög OutfitMSQ. De indikeras också i aisp med andra siffror än 1.


`r item_table2`

```{r dimensionality3, include=FALSE}
knitr::opts_chunk$set(echo = FALSE)
df.omit.na$f66l<-NULL
df.omit.na$f66m<-NULL
df.omit.na$f66p<-NULL
df.omit.na$f66u<-NULL
removed_items<-rbind(removed_items,itemlabels[c(12,13,16,21),])

df.erm<-PCM(df.omit.na) # run PCM model
item.estimates <- eRm::thresholds(df.erm)
item_difficulty <- item.estimates[["threshtable"]][["1"]]
item_difficulty<-as.data.frame(item_difficulty)
item.se <- item.estimates$se.thresh
person.locations.estimate <- person.parameter(df.erm)
item.fit <- eRm::itemfit(person.locations.estimate)
std.resids <- item.fit$st.res
pca <- pca(std.resids, nfactors = 3, rotate = "oblimin")
eigenv<- pca$values %>%
  round(3) %>%
  head(5)
```
## Dimensionalitet del 3

f66e och h är borttagna sedan tidigare. Nu även l, m, p och u, vilket ger 15 av 21 items kvar.

Eigenvalues för residualer bör vara under 2.0 och de fem första är 
`r eigenv`.

Största värdet är acceptabelt.

```{r dimensionality_fit3, include=FALSE}
knitr::opts_chunk$set(echo = FALSE)
mok.h<-coefH(df.omit.na) # H should be above 0.3
mok.a<-aisp(df.omit.na) # A zero indicates an unscalable item. Items with same integer indicates same dimension
mok.hi<-as.numeric(c(mok.h$Hi))
mok.out<-as.data.frame(cbind(mok.a,mok.hi[1:ncol(df.omit.na)]))
mok.out<-cbind(mok.out, item.fit$i.outfitMSQ, item.fit$i.infitMSQ)
colnames(mok.out)<-c("aisp", "coefH", "OutfitMSQ", "InfitMSQ")
mok.out$OutfitMSQ<-round(mok.out$OutfitMSQ,3)
mok.out$InfitMSQ<-round(mok.out$InfitMSQ,3)
# formatted table that highlights cutoff values in red
erm_mokkenFit<-formattable(mok.out, list(
  'coefH' = 
    formatter("span", style = ~ style(color = ifelse(coefH < coefH_min, "red", "black"))),
  'OutfitMSQ' = 
    formatter("span", style = ~ style(color = ifelse(OutfitMSQ < msq_min, "red", 
                                                     ifelse(OutfitMSQ > msq_max, "red", "black")))),
  'InfitMSQ' = 
    formatter("span", style = ~ style(color = ifelse(InfitMSQ < msq_min, "red", 
                                                     ifelse(InfitMSQ > msq_max, "red", "black"))))
    ))
```
`r erm_mokkenFit`

Items f66k och s har acceptabla fit residuals (MSQ), men coefH indikerar svagheter. Eftersom Rasch-modellen är primär lämnar vi dessa items just nu. 

## Residualkorrelationer

Residualkorrelationer kallas ibland för "local dependence" eller "local independence", och handlar om att par av items kan hänga ihop i alltför stor grad. Analysen görs med en korrelationsmatris av itemresidualer från Rasch-modellen, där vi tar fram ett medelvärde av alla korrelationer och sätter ett gränsvärde för hur mycket ett par av items får avvika från medelvärdet. Vanligtvis ligger gränsvärdet mellan 0.2 och 0.3, och i denna analys använder vi 0.3.

```{r local_deps1_1, include=FALSE}
knitr::opts_chunk$set(echo = FALSE)
mirt.rasch <- mirt(df.omit.na, model=1, itemtype='Rasch') # unidimensional Rasch model
resid=residuals(mirt.rasch, type="Q3", digits=2)
diag(resid) <- NA # make the diagonal of correlation matrix NA instead of 1
dyn.cutoff<-mean(resid, na.rm=T) + loc_dep # create variable indicating dynamic cutoff at 0.3 above average
resid<-as.data.frame(resid)
for (i in 1:ncol(resid)) {
  resid[,i]<-round(resid[,i],2)
}
```

```{r local_deps1_2}
# now get formattable to highlight relevant correlations according to dynamic cutoff
sign_formatter <- formatter("span", style = x ~ style(color = ifelse(x > dyn.cutoff, "red", "black")))
# color_tile would be even better looking, but this will do for now
resid[upper.tri(resid)]<-NA # remove duplicate values in upper triangle
formattable(resid, list(formattable::area(col = 1:ncol(df.omit.na)) ~ sign_formatter))
# below just gives us toned background tiles depending on value
formattable(resid, list(formattable::area(col = 1:ncol(df.omit.na)) ~ color_tile("lightblue", "lightpink")))
```


Vi ser några item-par som har för höga residualkorrelationer:

* b med g
* b med n
* c med t

```{r local_deps_vis1}
itemlabels.omit<-itemlabels[-c(5,8,13,12,16,21),]
row.names(itemlabels.omit) <- NULL
formattable(itemlabels.omit, list(formattable::area(row = c(2,6,10)) ~ color_tile("lightblue", "lightpink"), formattable::area(row = c(3,15)) ~ color_tile("lightpink", "lightblue")))
```

Eftersom f66b ställer till problem med två andra items är det en god kandidat att ta bort. Det är också tydligt att innehållet i b överlappar med det i g och n.

Även f66c och t är tämligen lika varandra, vilket gör att det är rimligt att ta bort den ena. För att välja vilken kan vi jämföra parametrar gällande "targeting", hur väl frågorna matchar mot respondenterna, och item-parametrar som MSQ.

```{r local_deps_vis2}
plotPImap(df.erm, sorted = T)
plotPImap(df.erm, item.subset = c("f66c","f66t"))
```


Vi ser att f66c har ett bredare omfång än f66t, så den senare tas bort.


```{r dimensionality4, include=FALSE}
knitr::opts_chunk$set(echo = FALSE)
itemlabels.omit<-itemlabels.omit[-c(2,15),]
row.names(itemlabels.omit) <- NULL
df.omit.na$f66b<-NULL
df.omit.na$f66t<-NULL
removed_items<-rbind(removed_items,itemlabels[c(2,20),])

df.erm<-PCM(df.omit.na) # run PCM model
item.estimates <- eRm::thresholds(df.erm)
item_difficulty <- item.estimates[["threshtable"]][["1"]]
item_difficulty<-as.data.frame(item_difficulty)
item.se <- item.estimates$se.thresh
person.locations.estimate <- person.parameter(df.erm)
item.fit <- eRm::itemfit(person.locations.estimate)
std.resids <- item.fit$st.res
pca <- pca(std.resids, nfactors = 3, rotate = "oblimin")
eigenv<- pca$values %>%
  round(3) %>%
  head(5)
```

Med ytterligare 2 items borttagna har vi nu eigenvalues på `r eigenv`.

Vi tittar på residualkorrelationerna igen:

```{r local_deps2_1, include=FALSE}
knitr::opts_chunk$set(echo = FALSE)
mirt.rasch <- mirt(df.omit.na, model=1, itemtype='Rasch') # unidimensional Rasch model
resid=residuals(mirt.rasch, type="Q3", digits=2)
diag(resid) <- NA # make the diagonal of correlation matrix NA instead of 1
dyn.cutoff<-mean(resid, na.rm=T) + loc_dep # create variable indicating dynamic cutoff at 0.3 above average
resid<-as.data.frame(resid)
for (i in 1:ncol(resid)) {
  resid[,i]<-round(resid[,i],2)
}
```

```{r local_deps2_2}
# now get formattable to highlight relevant correlations according to dynamic cutoff
sign_formatter <- formatter("span", style = x ~ style(color = ifelse(x > dyn.cutoff, "red", "black")))
# color_tile would be even better looking, but this will do for now
resid[upper.tri(resid)]<-NA # remove duplicate values in upper triangle
formattable(resid, list(formattable::area(col = 1:ncol(df.omit.na)) ~ sign_formatter))
# below just gives us toned background tiles depending on value
formattable(resid, list(formattable::area(col = 1:ncol(df.omit.na)) ~ color_tile("lightblue", "lightpink")))
```


Unidimensionalitet fungerar bra med x antal items borttagna.

Titta snabbt på dessa items i en egen dimensionalitetsanalys?

# Svarskategorier

En samlad bild av svarskategorierna ges nedan.

```{r categories1}
plot(mirt.rasch, type="trace")
```

Svarskategorierna verkar fungera bra, inga fullständiga överlappningar. Ett möjligt undantag är f66q, som vi får titta närmare på.

```{r categories2}
plotICC(df.erm, item.subset = "f66q")

```

## Invarians och DIF

Vi har flera demografiska grupperingar som vi vill undersöka om frågorna fungerar likadant för, vilket är en förutsättning för att kunna jämföra data med varandra. Dessa demografiska grupperingar är: 

* Kön (pojke/flicka)
* Årskurs (Åk 9/Gymnasiet år 2)

```{r invariance1, include=FALSE}
# we need to get vectors for DIF variables from the base data file
# DIF with eRm requires no missing data in comparison variable
df.nona <- df.all[c(8,10,11,191:211)]
df.nona$f66t<-NULL
df.nona$f66b<-NULL
df.nona$f66l<-NULL
df.nona$f66p<-NULL
df.nona$f66u<-NULL
df.nona$f66e<-NULL
df.nona$f66h<-NULL
df.nona$f66m<-NULL
df.nona$SkolSDO<-car::recode(df.nona$SkolSDO,"'Övrigt ospecificerat'=NA")
df.nona<-na.omit(df.nona)
#write.csv(df.nona,file = "IFwinsteps220220.csv", na="")
# we probably need to get a random subsample to not inflate p-values
#df.nona.all<-df.nona # in case we need multiple sampling based on the larger sample
#df.nona<-df.nona.all[sample(1:nrow(df.nona.all), 1400),]
df.nona.gender<-df.nona$Kön
df.nona$Kön<-NULL
df.nona.arskurs<-df.nona$ARSKURS
df.nona$ARSKURS<-NULL
df.nona.skolsdo<-df.nona$SkolSDO
df.nona$SkolSDO<-NULL
# run PCM model
df.erm.dif <- PCM(df.nona) # CML estimation for DIF analysis

# overall tests are less useful, but can be run like this:
#df.erm.gender<-LRtest(df.erm.dif, splitcr = df.nona.gender)
#df.erm.arskurs<-LRtest(df.erm.dif, splitcr = df.nona.arskurs)
#df.erm.skolsdo<-LRtest(df.erm.dif, splitcr = df.nona.skolsdo)

# we can do overall tests based on different group splits to test robustness
#dif.median<-LRtest(df.erm.dif, splitcr = "median")
#halfsplit<-sample(1:2,nrow(df.nona), replace = T) # this be been repeated or looped
#dif.split<-LRtest(df.erm.dif, splitcr = halfsplit)

# run DIF test to get significance tests on all thresholds, only works with 2 groups
# useful to evaluate uniformity
#dif.sex<-Waldtest(df.erm.dif, splitcr = df.nona.gender)
#dif.arskurs<-Waldtest(df.erm.dif, splitcr = df.nona.arskurs)
# Rasch trees for interaction between potential DIF variables.
library(psychotree)
df.tree <- data.frame(matrix(ncol = 0, nrow = nrow(df.nona))) # we need to make a new dataframe
df.tree$IF <- as.matrix(df.nona) # containing item data in a nested dataframe
# and DIF variables:
df.tree$gender <- car::recode(df.nona.gender,"'Flicka'=2;'Pojke'=1",as.factor = FALSE)
df.tree$arskurs <- car::recode(df.nona.arskurs,"'Åk 9'=1;'Gy 2'=2", as.factor = FALSE)

# now we can run pctree (for partial credit model)
pctree.out<-pctree(IF ~ gender, data = df.tree)
#plot(pctree.out)
```

`r plot(pctree.out)`

Figuren ovan indikerar att det finns signifikant invarians med avseende på kön (pojke/flicka) någonstans bland våra items. För att bedöma om den är i sådan omfattning att det är problematiskt behöver vi analysera storleken på avvikelsen.

```{r invariance1_2, include=TRUE}
# compare two nodes & calculate differences. Indicate larger than 0.5 logits difference
itempar(pctree.out, node = c(2,3)) %>%
  as.data.frame() %>%
  t() %>%
  as.data.frame() %>%
  dplyr::rename(Flickor = '2', 
         Pojkar = '3') %>%
  rownames_to_column(var = "Item") %>%
  mutate(Skillnad = .data[['Flickor']] - .data[['Pojkar']]) %>%
  mutate(across(where(is.numeric), round, 3)) %>%
  mutate(Item = str_remove_all(Item, "[IF]")) %>%
  formattable(list('Skillnad' = formatter("span", style = ~ style(color = ifelse(Skillnad < -0.5, "red", 
                                                                                   ifelse(Skillnad > 0.5, "red", "black"))))),
              table.attr = 'class=\"table table-striped\" style="font-size: 14px; font-family: Lato"')
# make a line graph to visualize differences
pctree.par<- itempar(pctree.out, node = c(2,3)) %>%
  as.data.frame() %>%
  t() %>%
  as.data.frame()
pctree.par$item<-rownames(pctree.par)
rownames(pctree.par)<-NULL
names(pctree.par)<-c("Flickor","Pojkar","Item")
library(reshape)
pctree.par <- melt(pctree.par, id.vars = "Item")
names(pctree.par)<-c("Item", "Grupp", "Logits")
pctree.par$Item<-str_remove_all(pctree.par$Item, "[IF]") # remove IF from item labels
ggplot(pctree.par, aes(x=Item, y=Logits, color=Grupp, group = Grupp)) +
  geom_line(size = 1.5) +
  geom_point(size = 2, color = "black")
```

Endast f66s har över 0.5 logits DIF gällande skillnader mellan kön, vilket är markerat i rött i tabellen ovan.

Vi behöver nu undersöka om DIF är uniform eller inte, vilket innebär att vi ser på hur de olika trösklarna mellan svarskategorierna förhåller sig till det förväntade värdet. 

```{r invariance1_3, include=FALSE}

# If we have DIF, is it uniform or not?
#df.erm.dif <- PCM(df.nona) # CML estimation.
df.erm.gof<-LRtest(df.erm.dif, splitcr = df.nona.gender) # change DIF-variable if needed
plotGOF(df.erm.gof, conf = list(), tlab = "item",
          xlab = "Pojkar", ylab = "Flickor", beta.subset = c(40:42)) # indicate tresholds to focus on from df.erm.gof$betalist (number of items * thresholds)
# ser ut som att alla ligger på samma sida linjen, vilket borde indikera uniform DIF
# mao item split eller ta bort
```

Alla trösklar ligger på samma sida linjen, vilket innebär att vi har uniform DIF. Vi kan därför välja om vi vill "splitta" vårt item eller ta bort det helt. Att splitta ett item innebär att det betraktas som separat för pojkar och flickor, vilket tar bort effekten av DIF när personens övergripande förmåga beräknas. Dock skulle detta medföra  att det inte går att använda en transformeringstabell från ordinal summapoäng till intervallpoäng.

f66s har frågeställningen "Om jag ställs inför en svår uppgift så väljer jag att göra något annat."

BESLUT?

Vi behåller f66s just nu, och gör invariansanalys av Årskurs.

```{r reliability_check1}
# just to see what happens if we remove f66s
library(TAM)
df.m<-as.matrix(df.nona)
df.tam <- tam(df.m, irtmodel = "PCM") # EAP rel. 0.838 with f66s, 0.836 without s
library(WrightMap)
IRT.WrightMap(df.tam,show.thr.lab=TRUE)
df.erm<-PCM(df.nona) # run PCM model
# get estimates
item.estimates <- eRm::thresholds(df.erm)
item_difficulty <- item.estimates[["threshtable"]][["1"]]
item_difficulty<-as.data.frame(item_difficulty)
item.se <- item.estimates$se.thresh
person.locations.estimate <- person.parameter(df.erm)
item.fit <- eRm::itemfit(person.locations.estimate)
# f66s 10277.482 8524   0.000      1.206     1.161   13.146  10.733   0.345
#          Chisq   df p-value Outfit MSQ Infit MSQ Outfit t Infit t Discrim
df.nona$f66s<-NULL
```


```{r invariance2_1, include=TRUE}
# titta på ev interaktion mellan DIF-variabler
pctree.out<-pctree(IF ~ arskurs, data = df.tree)
plot(pctree.out)
```
Vi kan konstatera att även gällande årskurs verkar DIF finnas.

```{r invariance2_2, include=TRUE}
# compare two nodes & calculate differences. Indicate larger than 0.5 logits difference
itempar(pctree.out, node = c(2,3)) %>%
  as.data.frame() %>%
  t() %>%
  as.data.frame() %>%
  dplyr::rename(Åk9 = '2', 
         Gy2 = '3') %>%
  mutate(Skillnad = .data[['Åk9']] - .data[['Gy2']]) %>%
  mutate(across(where(is.numeric), round, 3)) %>%
  rownames_to_column(var = "Item") %>%
  mutate(Item = str_remove_all(Item, "[IF]")) %>%
  formattable(list('Skillnad' = formatter("span", style = ~ style(color = ifelse(Skillnad < -0.5, "red", 
                                                                                   ifelse(Skillnad > 0.5, "red", "black"))))),
                                          table.attr = 'class=\"table table-striped\" style="font-size: 14px; font-family: Lato"')
# make a line graph to visualize differences
pctree.par<- itempar(pctree.out, node = c(2,3)) %>%
  as.data.frame() %>%
  t() %>%
  as.data.frame()
pctree.par$item<-rownames(pctree.par)
rownames(pctree.par)<-NULL
names(pctree.par)<-c("Åk9","Gy2","Item")
library(reshape)
pctree.par <- melt(pctree.par, id.vars = "Item")
names(pctree.par)<-c("Item", "Grupp", "Logits")
pctree.par$Item<-str_remove_all(pctree.par$Item, "[IF]") # remove IF from item labels
ggplot(pctree.par, aes(x=Item, y=Logits, color=Grupp, group = Grupp)) +
  geom_line(size = 1.5) +
  geom_point(size = 2, color = "black")
```

Ingen DIF är stor nog att vara problematisk.

Nästa steg är att se om det finns DIF som orsakas av interaktion mellan de två faktorerna kön och årskurs.

```{r invariance_interaction1}
# titta på ev interaktion mellan DIF-variabler
pctree.out<-pctree(IF ~ gender + arskurs, data = df.tree)
plot(pctree.out)
```


```{r invariance_interaction2}
# compare two nodes & calculate differences. Indicate larger than 0.5 logits difference
# Åk9:
itempar(pctree.out, node = c(3,4)) %>%
  as.data.frame() %>%
  t() %>%
  as.data.frame() %>%
  dplyr::rename(Flickor = '3', 
         Pojkar = '4') %>%
  rownames_to_column(var = "Item") %>%
  mutate(Skillnad = .data[['Flickor']] - .data[['Pojkar']]) %>%
  mutate(across(where(is.numeric), round, 3)) %>%
  mutate(Item = str_remove_all(Item, "[IF]")) %>%
  formattable(list('Skillnad' = formatter("span", style = ~ style(color = ifelse(Skillnad < -0.5, "red", 
                                                                                   ifelse(Skillnad > 0.5, "red", "black"))))),
              table.attr = 'class=\"table table-striped\" style="font-size: 14px; font-family: Lato"')
# Gy2:
itempar(pctree.out, node = c(6,7)) %>%
  as.data.frame() %>%
  t() %>%
  as.data.frame() %>%
  dplyr::rename(Flickor = '6', 
         Pojkar = '7') %>%
  rownames_to_column(var = "Item") %>%
  mutate(Skillnad = .data[['Flickor']] - .data[['Pojkar']]) %>%
  mutate(across(where(is.numeric), round, 3)) %>%
  mutate(Item = str_remove_all(Item, "[IF]")) %>%
  formattable(list('Skillnad' = formatter("span", style = ~ style(color = ifelse(Skillnad < -0.5, "red", 
                                                                                   ifelse(Skillnad > 0.5, "red", "black"))))),
                                      table.attr = 'class=\"table table-striped\" style="font-size: 14px; font-family: Lato"')
                                          
```

Ingen av dessa når problematiska nivåer.

```{r invariance_later, include=FALSE}

# se Table 3 i denna artikel för ett annat sätt att sammanfatta Rasch tree DIF:
# Aryadoust, V. (2018). Using recursive partitioning Rasch trees to investigate differential item functioning in second language reading tests. Studies in Educational Evaluation, 56, 197–204. https://doi.org/10.1016/j.stueduc.2018.01.003


# testa stabiliteten i DIF genom subsampling, B = antal körningar
# "Vi behöver titta närmare på stabiliteten i avvikelsen genom att göra upprepade analyser med slumpmässiga delar av vårt sampel."
#library("stablelearner")
#pctree.stt<-stabletree(pctree.out, B = 20)
#summary(pctree.stt) # "Utifrån tabellen kan vi se att det är hög sannolikhet att DIF för kön kommer kunna påvisas?"
#barplot(pctree.stt)
#plot(pctree.stt)

########### https://bookdown.org/chua/new_rasch_demo2/DIF.html#conduct-dif-analyses
# add IIO analysis output? 
#mok.iio<-check.iio(df.nona)
#df.nona$f66s<-NULL
```

# Targeting

Items enskilda kurvor ("item information") och sammanslagna ("test information"). Det senare visar testets reliabilitet som helhet, sett över hela skalans spann.

```{r targeting1}
plotINFO(df.erm, type = "item") # get item information curves
plotINFO(df.erm, type = "test") # show only test information
abline(h = 3.33, col = "grey") # indicate TIF 3.33 = PSI 0.70
abline(h = 5, col = "grey") # indicate TIF 5 = PSI 0.80
```

De horisontella grå linjerna i figuren "Test information" visar var gränsvärden går för reliabilitet 0.7 (nedre) respektive 0.8.

Sedan tar vi fram separata histogram för personernas övergripande förmåga samt item-trösklarna. Båda visas på samma skala, för att vara jämförbara. Trösklarna ger oss information om huruvida en person passerat tröskeln eller inte, och är grunden för att kunna ta fram en skattning av övergripande förmåga.


```{r targeting2}
# make separate histograms with theta and locations and see how they can be 
# combined, and add lines showing reliability

# persons
thetas<-as.data.frame(person.locations.estimate$theta.table)
pthetas<-thetas$`Person Parameter`
hist(pthetas, col=rgb(1,0,0,.5), xlim = c(-4,4), main = "Personers övergripande förmåga")

# item thresholds
thresholds<-c(item_difficulty$`Threshold 1`,item_difficulty$`Threshold 2`,item_difficulty$`Threshold 3`)
hist(thresholds, xlim = c(-4,4), col=rgb(0,0,1,.5), main = "Items trösklar mellan svarskategorier")

# create dataframe for ggplot, with both in the same variable
#create data frame with 0 rows and 3 columns
df.locations <- data.frame(matrix(ncol = 2, nrow = 0))
#provide column names
colnames(df.locations) <- c('type', 'locations')
# change type of data
df.locations$type<-as.character(df.locations$type)
df.locations$locations<-as.numeric(df.locations$locations)
# insert labels in accurate amounts (N+items)
nper<-nrow(df.omit.na)
nperp<-nper+1
nthr<-length(thresholds)+nper
df.locations[1:nper,1]<-paste0("Persons")
df.locations[nperp:nthr,1]<-paste0("Item thresholds")
# insert data from vectors with thetas and thresholds
df.locations$locations<-c(pthetas,thresholds)
# change type to class factor
df.locations$type<-as.factor(df.locations$type)

ggplot() + 
  geom_histogram(data=subset(df.locations, type=="Persons"), aes(locations, fill="Persons", y= ..count..)) +
  geom_histogram(data=subset(df.locations, type=="Item thresholds"), aes(locations, fill="Item thresholds", y= -..count.. * 100)) + # 100 needs to be adjusted depending on sample size
  scale_x_continuous("Logits", breaks = -5:5) +
  scale_y_continuous("Antal personer", breaks = ) +
  scale_fill_hue("") +
  ggtitle("Person/item thresholds histogram")  
# add lines for reliability thresholds?
```

Antal individer som uppvisar golv- eller takeffekt.

```{r targeting_extremes}
df.omit.na %>%
  mutate(rowSums(.)) %>%
  pull() %>%
  hist(main = "Fördelning av summerade råpoäng", ylab = "Antal")

hist(pthetas, col=rgb(1,0,0,.5), xlim = c(-6,6), main = "Personers övergripande förmåga")

minmaxN<-df.omit.na %>%
  mutate(rowSums(.)) %>%
  pull() %>%
  table() %>%
  as.data.frame() %>%
  filter(row_number() %in% c(1, n()))

# ceiling effect
ceiling_eff<-round(minmaxN[2,2]/nrow(df.omit.na)*100,2)
# floor effect
floor_eff<-round(minmaxN[1,2]/nrow(df.omit.na)*100,2)

```
Andelen individer som uppvisar golveffekt (lägsta svar på alla frågor) är `r floor_eff`%, och andelen som uppvisar takeffekt (högsta svar på alla frågor) är `r ceiling_eff`%

```{r targeting_extremes2}

# plot infit t for persons(?)
#plotPWmap(df.erm, pmap = TRUE, imap = FALSE, horiz = F)

```


```{r dimensionality_excluded1, include=TRUE}
knitr::opts_chunk$set(echo = FALSE)
# let's look at the excluded items in a separate dimensionality analysis
# make object to show items:
itemlabels.rem<-itemlabels[c(2,5,8,12,13,16,19,20,21),]
formattable(itemlabels.rem, align=c("r","l"), list(
  `itemnr` = formatter("span", style = ~ style(color = "grey",font.weight = "bold"))),
  table.attr = 'class=\"table table-striped\" style="font-size: 14px; font-family: Lato"')
```

Ovan syns de items som tagits bort. Där ingår de fyra (f66h m p u) som reverserats p.g.a. positiva formuleringar. Vi bör antagligen kolla på dem separat, men först en modell med samtliga exkluderade items:

```{r dimensionality_excluded2, include=TRUE}

# h m p u är de reverserade frågorna, vi bör nog titta på dem separat
# Rasch-model
df <- df.all[,removed_items$itemnr]
df.omit.na<-na.omit(df) # eRm does not allow participants with all missing data
df.erm<-PCM(df.omit.na) # run PCM model
# get estimates
item.estimates <- eRm::thresholds(df.erm)
item_difficulty <- item.estimates[["threshtable"]][["1"]]
item_difficulty<-as.data.frame(item_difficulty)
item.se <- item.estimates$se.thresh
person.locations.estimate <- person.parameter(df.erm)
item.fit <- eRm::itemfit(person.locations.estimate)
std.resids <- item.fit$st.res
# PCA of residuals
pca <- pca(std.resids, nfactors = 3, rotate = "oblimin")
eigenv<- pca$values %>%
  round(2) %>%
  head(5)
# Mokken analysis and create table
mok.h<-coefH(df.omit.na) # H should be above 0.3
mok.a<-aisp(df.omit.na) # A zero indicates an unscalable item. Items with same integer indicates same dimension
mok.hi<-as.numeric(c(mok.h$Hi))
mok.out<-as.data.frame(cbind(mok.a,mok.hi[1:ncol(df.omit.na)]))
mok.out<-cbind(mok.out, item.fit$i.outfitMSQ, item.fit$i.infitMSQ)
colnames(mok.out)<-c("aisp", "coefH", "OutfitMSQ", "InfitMSQ")
mok.out$OutfitMSQ<-round(mok.out$OutfitMSQ,3)
mok.out$InfitMSQ<-round(mok.out$InfitMSQ,3)
# formatted table that highlights cutoff values in red
erm_mokkenFit<-formattable(mok.out, list(
  'coefH' = 
    formatter("span", style = ~ style(color = ifelse(coefH < coefH_min, "red", "black"))),
  'OutfitMSQ' = 
    formatter("span", style = ~ style(color = ifelse(OutfitMSQ < msq_min, "red", 
                                                     ifelse(OutfitMSQ > msq_max, "red", "black")))),
  'InfitMSQ' = 
    formatter("span", style = ~ style(color = ifelse(InfitMSQ < msq_min, "red", 
                                                     ifelse(InfitMSQ > msq_max, "red", "black"))))
    ))
```

Alla items har låg coefH och aisp indikerar att de hör till olika dimensioner.

```{r dimensionality_excluded3, include=TRUE}

# h m p u är de reverserade frågorna, vi bör nog titta på dem separat
# Rasch-model

df <- df.all[,itemlabels[c(8,13,16,21),1]]
df.omit.na<-na.omit(df) # eRm does not allow participants with all missing data
df.erm<-PCM(df.omit.na) # run PCM model
# get estimates
item.estimates <- eRm::thresholds(df.erm)
item_difficulty <- item.estimates[["threshtable"]][["1"]]
item_difficulty<-as.data.frame(item_difficulty)
item.se <- item.estimates$se.thresh
person.locations.estimate <- person.parameter(df.erm)
item.fit <- eRm::itemfit(person.locations.estimate)
std.resids <- item.fit$st.res
# PCA of residuals
pca <- pca(std.resids, nfactors = 3, rotate = "oblimin")
eigenv<- pca$values %>%
  round(2) %>%
  head(5)
# Mokken analysis and create table
mok.h<-coefH(df.omit.na) # H should be above 0.3
mok.a<-aisp(df.omit.na) # A zero indicates an unscalable item. Items with same integer indicates same dimension
mok.hi<-as.numeric(c(mok.h$Hi))
mok.out<-as.data.frame(cbind(mok.a,mok.hi[1:ncol(df.omit.na)]))
mok.out<-cbind(mok.out, item.fit$i.outfitMSQ, item.fit$i.infitMSQ)
colnames(mok.out)<-c("aisp", "coefH", "OutfitMSQ", "InfitMSQ")
mok.out$OutfitMSQ<-round(mok.out$OutfitMSQ,3)
mok.out$InfitMSQ<-round(mok.out$InfitMSQ,3)
# formatted table that highlights cutoff values in red
erm_mokkenFit<-formattable(mok.out, list(
  'coefH' = 
    formatter("span", style = ~ style(color = ifelse(coefH < coefH_min, "red", "black"))),
  'OutfitMSQ' = 
    formatter("span", style = ~ style(color = ifelse(OutfitMSQ < msq_min, "red", 
                                                     ifelse(OutfitMSQ > msq_max, "red", "black")))),
  'InfitMSQ' = 
    formatter("span", style = ~ style(color = ifelse(InfitMSQ < msq_min, "red", 
                                                     ifelse(InfitMSQ > msq_max, "red", "black"))))
    ))
```